# 财政贴息的相关事项

提问人：michaelhtts 时间：2018-03-08 00:00:23
1 、财政贴息会计处理用净额法的前提是否是需要在补助文件中明确有具体的对应的借款合同？目前很多直接给企业的贴息补助没有明确说明是对哪个借款，只是说用于公司的借款费用的贴息，这种明确是用于借款费用补偿的是否也只能用净额法？ 2 、收到的财政贴息现金流量表计入到到哪个科目？经营活动其他、筹资活动其他还是冲减分配股利、利润或偿付利息所支付的现金？
谢谢

回答人：chenyiwei
1 、可以在不超过实际发生的利息，并且在申请文件和批文所规定的范围内，自行采用系统、合理的方法确定与贴息相对应的利息支出。 2 、收到的其他与筹资活动有关的现金。

提问人：跨度防护 时间：2018-03-08 20:12:40
收到的财政贴息不可使用总额法？

回答人：chenyiwei
不可以。

提问人：跨度防护 时间：2018-03-09 09:10:23
陈版，不能采用总额法的原因是什么呢，有文件说明吗？

回答人：chenyiwei
新修订的政府补助准则第十二条至第十四条只规定了净额法。